【裁判字號】    97,上訴,553
【裁判日期】    970429
【裁判案由】    違反毒品危害防制條例
【裁判全文】
臺灣高等法院臺中分院刑事判決         97年度上訴字第553號
上  訴  人
即  被  告  乙○○
選任辯護人  袁烈輝  律師
上列上訴人因違反毒品危害防制條例案件，不服臺灣彰化地方法
院96年度訴字第2078號中華民國96年12月26日第一審判決（起訴
案號：臺灣彰化地方法院檢察署96年度毒偵字第4851號），提起
上訴，本院判決如下：
    主  文
上訴駁回。
    事  實
一、乙○○前於民國95年間因施用毒品案件，經原審法院以95年
    度毒聲字第119號裁定送勒戒處所觀察、勒戒後，認無繼續
    施用毒品之傾向，於95年4月7日觀察、勒戒執行完畢釋放，
    且經臺灣彰化地方法院檢察署檢察官以95年度毒偵字第1057
    號為不起訴處分確定。其明知海洛因與甲基安非他命，分別
    為毒品危害防制條例第2條第2項第1、2款規定之第一、二級
    毒品，不得非法持有、施用，詎仍不知戒絕毒癮，於上開觀
    察、勒戒處分執行完畢釋放後5年內，復起意施用第一級毒
    品海洛因，而於於96年9月19日下午4時30分，在彰化縣鹿港
    鎮○○街116號住處內，以將海洛因攙入香菸內點燃吸食之
    方式，施用第1級毒品海洛因1次。其於施用第一級毒品之後
    ，旋起意施用第二級毒品甲基安非他命之犯意，亦在上開處
    所，將甲基安非他命置於玻璃吸食器內用火燒烤使成氣體予
    以吸食之方式，施用第二級毒品甲基安非他命1次。嗣經警
    方於96年9月19日下午4時40分在上開處所搜索而查獲，並扣
    得其所有供施用第一級毒品所用之第一級毒品海洛因4包（
    合計淨重1.22公克，空包裝總重2.21公克，純度69.63％，
    純質淨重0.85公克）、攙有第一級毒品海洛因之香菸（含塑
    膠濾嘴）1支及削尖吸管 (供鏟管用)2 支暨供施用第二級毒
    品所用之吸管2支、吸食器1個、玻璃球1個，並於當日下午6
    時47分採集其尿鑑驗結果，呈嗎啡及甲基安非他命陽性反應
    ，而發覺上情。
二、案經彰化縣警察局鹿港分局報請臺灣彰化地方法院檢察署檢
    察官偵查起訴。
    理  由
一、訊據上訴人即被告乙○○（下稱被告）對於上開施用第一、
    二級毒品等事實，坦承不諱。經查：被告係於96年9月19日
    下午6時47分經警方採集其尿液送驗結果，確呈嗎啡及甲基
    安非他命陽性反應，有卷附詮昕科技股份有限公司96年10月
    2 日編號00000000號濫用藥物尿液檢驗報告、委託檢驗尿液
    代號與真實姓名對照表各1份可稽（見偵查卷宗第9頁）。而
    經查查扣之海洛因4包，亦經法務部調查局鑑驗屬實（合計
    淨重1.22公克，空包裝總重2.21公克，純度69.63％，純質
    淨重0.85公克），有卷附法務部調查局96年10月14日調科壹
    字第09623072260號鑑定書可稽1紙（見偵查卷宗第16頁）。
    另扣案之香菸（含塑膠濾嘴）1支，經送驗後確殘留第1級毒
    品海洛因，亦有詮昕科技股份有限公司96年11月28日編號D0
    000000號藥物檢驗報告1紙可參（見原審卷第7頁），此外，
    復有扣案供施用第一級毒品所用之削尖吸管 (供鏟管之用)2
    支及供施用第二級毒品所用之吸食器1個、玻璃球1個可資佐
    證。參之施用第一級毒品海洛因及第二級毒品甲基安非他命
    進入體內經代謝後，可由施用者在96小時內所排出之尿液檢
    測其成分等情，堪認被告自白其於前開時、地各施用第一、
    二級毒品1次，核與事實相符，足以採取。
二、被告上訴雖辯稱：員警進入其住所搜索，其母親丙○○○並
    不在場，而未經其母親之同意，該搜索不合法，被告應為無
    罪云云。然查：坐落彰化縣鹿港鎮○○街116號之房屋係被
    告之母親丙○○○購置供被告居住使用等情，已據被告於警
    詢時供承甚明在卷，並經證人丙○○○證述屬實在卷 (見警
    卷第2頁及7頁)。而警員進入上開處所搜索，已據被告之同
    意，有被告警詢筆錄及搜索扣押筆錄在卷可稽 (見警卷第2
    頁、第7~9頁)。是該住屋於警員搜索時，既為被告本人所使
    用管領，而被告亦為受搜索之人，則警員經其同意入內搜索
    ，自符合刑事訴訟法第131條之1規定「經受搜索人出於自願
    性同意」之要件，縱使因房屋之登記所有權人丙○○○不在
    場，而不及詢問其意見，亦不影響搜索之合法性。是以被告
    抗辯警方搜索筆錄未當場交其母親簽名，該搜索不合法，則
    其被訴施用毒品亦應為無罪云云，於法難認有據。其聲請傳
    喚證人丙○○○以實其說，經核已無必要。
三、次查：被告前於95年間因施用毒品案件，經原審法院以95年
    度毒聲字第119號裁定送勒戒處所觀察、勒戒後，認無繼續
    施用毒品之傾向，於95年4月7日觀察、勒戒執行完畢釋放之
    事實，有臺灣高等法院被告前案紀錄表1份在卷可憑。被告
    於強制戒治執行完畢釋放後，5年內再犯本案施用第一、二
    級毒品罪，依毒品危害防制條例第23條第2項之規定，自應
    追訴其刑事責任。綜上所述，被告犯行事證明確，足以認定
    ，自應依法論科。
四、核被告所為，係犯毒品危害防制條例第10條第1項之施用第
    一級毒品罪及同條第2項之施用第二級毒品罪。被告施用第
    一、二級毒品之際，分別持有各該毒品之低度行為，為其施
    用之高度行為所吸收，均不另論罪。被告所犯上開施用第一
    級毒品罪與施用第二級毒品罪，犯意各別，行為互殊，分別
    觸犯構成要件不同之罪名，應予分論併罰。原審認定被告犯
    行事證明確，而適用毒品危害防制條例第10 條第1項、第2
    項、刑法第11條前段、第51條第5款之規定以予以論罪科刑
    ，並將扣案之第一級毒品海洛因4包及含有海洛因成分之香
    菸1支，諭知沒收銷燬之，而將被告所有，分別供施用第一
    級毒品所用之吸管2支及供施用第二級毒品所用之吸食器1個
    、玻璃球1個，依法宣告沒收，認事用法並無違誤之處。又
    審酌被告前有施用毒品之前科紀錄，經強制戒治後，仍不能
    戒除毒癮，而復施用毒品，暨其犯罪之動機、目的、所生危
    害及犯罪後之態度等一切情狀，原審就被告所犯二罪各量處
    有期徒刑7月及4月，並定應執行刑為有期徒刑11月，尚稱妥
    適，亦無量刑過重之情形。從而，被告不服原審判決，以上
    開情詞提起上訴，請求撤銷改判為無理由，應予駁回。
據上論結，應依刑事訴訟法第368條，判決如主文。
本案經檢察官甲○○到庭執行職務。
中    華    民    國    97    年    4     月    29    日
            刑事第三庭    審判長法  官  王  增  瑜
                                法  官  廖  柏  基
                                法  官  蔡  紹  良
上列正本證明與原本無異。
施用第一級毒品罪部分得上訴。
施用第二級毒品罪部分不得上訴。
如不服本判決應於收受送達後10日內向本院提出上訴狀，其未敘
述上訴之理由者並得於提起上訴後10日內向本院補提理由書（均
須按他造當事人之人數附繕本）。
                                書記官  許  麗  花
中    華    民    國    97    年    4     月    29    日
附錄論罪科刑法條：
毒品危害防制條例第10條
施用第1級毒品者，處6月以上5年以下有期徒刑。
施用第2級毒品者，處3年以下有期徒刑。


司法院資訊處製作；財團法人民間司法改革基金會備份。
